# **ALFONSO JAVIER ORAZIO ARTIGAS**

Email:alfonso.orazio@gmail.com

#### A. RESUMEN

Analista programador, Licenciado en Ciencia Política ,Bachiller en Ciencia Política y Administración Pública. Destaca interés en procesar y sistematizar información en materias políticas, partidos políticos, y agenda legislativa. Identificar posibles escenarios políticos de acuerdo a la coyuntura. Contribuir al aporte de ideas para el desarrollo de políticas públicas en materias tecnología y educacional. Lograr una mayor especialización en el área de negociación y resolución de conflictos.

### B. Experiencia Laboral

2021 Campaña elecciones municipales 2021 Asesor electoral.

Campaña Víctor Mol

2018 Municipalidad de Estación Central Práctica profesional.

Dirección del Desarrollo Comunitario

Gestión Interna Principales logros:

Responsabilidad, trabajo en equipo.

**2017-2021**. Jumbo San Bernardo Coordinador Dark Store.

Principales logros: Comunicación efectiva.

**2015-2016** CES VTR Ejecutivo soporte técnico.

Principales logros: Responsabilidad, resolución de problemas.

## C. Formación Académica

**2023** Estudiante en Ciberseguridad

Instituto profesional Los Leones.

**2019-2023** Titulado de analista programador

Instituto profesional Los Leones.

2012-2018 Licenciado en Ciencia Política.

Universidad Central de Chile Facultad de Gobierno

2012-2015 Bachiller mención en Ciencia Política y Administración Pública.

2009 Colegio Instituto Corintio

Educación media científico Completa.

#### D. Cursos de Formación

## 2022 Instituto Confucio Universidad Santo Tomás

Curso Chino Mandarín nivel avanzado II.

### 2021 Instituto Confucio Universidad Santo Tomás

Curso Chino Mandarín nivel avanzado I.

### 2020 Instituto TLCM TEACH ME

Curso Francés nivel básico.

## Instituto Confucio Universidad Santo Tomás

Curso Chino Mandarín nivel intermedio III.

## 2019 Instituto Confucio Universidad Santo Tomás

- Curso Chino Mandarín nivel intermedio II.
- Curso Chino Mandarín nivel intermedio I.

## Instituto Ni Hao Chino Mandarín.

Curso de Chino Mandarín nivel básico 3.

### Dirección de Relaciones Internacionales. Universidad Central de Chile.

Curso de Lengua y Cultura China.

## 2018 Dirección de Relaciones Internacionales. Universidad Central de Chile.

- Certifica en curso de Chino Mandarín Nivel Básico 2.
- Certifica en curso de Chino Mandarín Nivel Básico 1.

### 2017 Facultad de Gobierno. Universidad Central de Chile

## Principales logros.

- Certifica en taller Avanzado de Herramientas para la Asesoría Parlamentaria.
- Certifica en taller de Gestión Municipal.
- Certifica en taller de Software de Gestión Project.
- Certifica en taller de Herramientas del Coaching Ejecutivo.
- Certifica en taller Negociación y Conflictos.
- Certifica en taller en curso de Gerencia Pública.

•

# 2016 Facultad de Gobierno. Universidad Central de Chile

## Principales logros.

- Certifica en taller de capacitación Sistema CGU+Plus Contabilidad Gubernamental.
- Certifica en taller de Inversiones Municipales.
- Certifica en taller Matriz de Riesgo.
- Certifica en taller de Formulación de Indicadores de Gestión.

#### Dirección de Relaciones Internacionales, Universidad Central de Chile.

Curso de verano de Chino Mandarín Nivel Básico.

## E. Experiencia Académica

**2014** Facultad de Gobierno. Universidad Central de Chile

Monitor Taller Educación para la Ciudadanía.

2019 Segundo lugar en 18 Concurso Puente Chino para estudiantes universitarios Santiago de Chile.

Premio sobresaliente en grupo vocal en Chinese Bridge. Global Music International Music Talent Video

Competition.

# F. IDIOMAS

2020

Español: Nativo.

Inglés: Intermedio.

• Chino Mandarín: Intermedio. Certifica en HSK nivel 3 y HSKK nivel básico.

Francés: Básico.Italiano: Básico.

# G. CONOCIMIENTOS INFORMÁTICOS

A. Microsoft Office (Word, Excel, Power Point) nivel intermedio.

B. ATLAS TI: nivel básico

C. Bizagi: nivel básico.

D. STATA: nivel básico.

# H. LENGUAJES DE PROGRAMACIÓN

■ JavaScript, Python, C#,SQL R.